【裁判字號】    96,易,1567
【裁判日期】    970215
【裁判案由】    竊盜
【裁判全文】
臺灣板橋地方法院刑事判決              96年度易字第1567號
公  訴  人  臺灣板橋地方法院檢察署檢察官
被      告  乙○○
            子○○
共      同  趙元昊律師
選任辯護人  許瑞榮律師
上列被告等因竊盜案件，經檢察官提起公訴（96年度偵字第9484
號），本院判決如下：
    主    文
乙○○、子○○共同竊盜，各處有期徒刑伍月，如易科罰金，均
以新臺幣壹仟元折算壹日；各減為有期徒刑貳月又拾伍日，如易
科罰金，均以新臺幣壹仟元折算壹日。扣案鑰匙本體刻有USL 字
樣之鑰匙壹支沒收。
    事    實
一、乙○○前於民國94年3 、4 月間，在癸○○所營「易津有限
    公司」（下稱易津公司）任職，職司駕駛易津公司所有之車
    牌號碼1407-BB 號貨車運送酒類、飲料與客戶及開發客源等
    業務，因而持有可開啟前開貨車後車廂之鑰匙，其與壬○○
    為易津公司同事，與子○○則為朋友關係，嗣乙○○於94年
    底，由原所擔任之業務員調換至倉管部門工作，前揭所駕駛
    之貨車則改由壬○○駕駛，詎乙○○竟於不詳時地，委由不
    知情之鎖匠擅自複製前開貨車後車廂鑰匙1 支（即扣案鑰匙
    本體刻有USL 字樣之鑰匙1 支）後，即與子○○2 人共同基
    於意圖為自己不法所有之竊盜犯意聯絡，推由乙○○於96年
    3 月14日某時許，向壬○○表示將介紹客戶予其認識，而邀
    同壬○○於當日下班後之晚間11時15分許，前往乙○○位在
    臺北縣土城市○○路○ 段20巷1 弄17號住家，壬○○不疑有
    它，遂於斯時駕駛前揭貨車赴約，並依乙○○指示將車停放
    在乙○○前址住處附近之臺北縣土城市○○路○ 段與延吉街
    口附近路邊，乙○○遂將壬○○所駕駛前揭貨車停放地點告
    知子○○後，即由子○○趁壬○○在乙○○前址住處內無暇
    顧及貨車之際，由子○○持乙○○先行交付之上開擅自複製
    鑰匙1 支，至前揭貨車停車地點開啟貨車後車廂後，竊取易
    津公司所有、由壬○○管領放置貨車上價值計約新臺幣（下
    同）4 萬元許之酒類得手；嗣因壬○○發現失竊後，調閱前
    開貨車停車地點附近之監視錄影畫面，發現子○○上開竊盜
    犯行，因而查悉上情。
二、案經壬○○訴由臺北縣政府警察局土城分局報告臺灣板橋地
    方法院檢察署檢察官偵查後起訴。
    理    由
一、證據能力部分：
    按刑事訴訟法第159 條第1 項雖規定，被告以外之人於審判
    外之言詞或書面陳述，除法律有規定外，不得作為證據；惟
    同法第159 條之5 第1 、2 項已規定，經當事人於審判程序
    同意作為證據，法院審酌該言詞陳述或書面陳述作成時之情
    況，認為適當者，亦得為證據。當事人、代理人或辯護人於
    法院調查證據時，知有第159 條第1 項不得為證據之情形，
    而未於言詞辯論終結前聲明異議者，視為有前項之同意（指
    同條第1 項之同意作為證據），此乃第159 條第1 項所容許
    ，得作為證據之例外規定之一。經查，本案被告、辯護人及
    檢察官，就本件以下所援用調查之證據均未主張有刑事訴訟
    法第159 條第1 項不得為證據之情形，併俱表示對證據能力
    不爭執，是本案以下經調查之證據均有證據能力，合先敘明
    。
二、認定犯罪事實所憑之證據及理由：
    訊據被告2 人固不否認如附表所示酒類乃由子○○於前揭時
    地，自壬○○所駕貨車上搬運至子○○所駕車輛後，嗣復由
    子○○將之交還壬○○；被告乙○○併坦認前於94年3 、4
    月間，在癸○○所營易津公司任職，職司駕駛易津公司所有
    之車牌號碼1407-BB 號貨車運送酒類、飲料與客戶及開發客
    源等業務，因而持有可開啟前開貨車後車廂之鑰匙，其與壬○○為易津公司同事，與子○○則為朋友關係，嗣乙○○於
    94年底，由原所擔任之業務員調換至倉管部門工作，前揭所
    駕駛之貨車則改由壬○○駕駛，後於95年（應係96年之誤）
    農曆除夕當天遭癸○○辭退等情不諱；被告子○○則不否認
    曾陪同壬○○去找癸○○，並向癸○○稱如附表所示酒類乃
    乙○○將前揭貨車後車廂鑰匙交付伊，而由伊持以開啟後車
    廂後搬走價值計約4 萬元酒類中之一部份等情在卷，被告2
    人前揭坦認部分，核與證人壬○○、癸○○證述相符，且有
    臺北縣政府警察局土城分局扣押貨品目錄表、臺北縣政府警
    察局土城分局贓物認領保管單、如附表所示酒類之相片等在
    卷可稽，此部份事實，俱堪認定；惟被告2 人均矢口否認有
    何竊盜犯行，辯稱：96年3 月14日晚間11時許，壬○○至乙○○家中時表示，有意向乙○○購買乙○○所有寄放於「安
    可」海產店之冰箱2 臺，至於價金則以壬○○所駕駛貨車中
    價值計約4 萬元許之洋酒（壬○○並稱此乃客戶積欠壬○○
    個人款項，由壬○○向客戶搬酒抵債所得）來抵，因乙○○
    不同意此情，而壬○○復表示為避免將此等酒載回易津公司
    致遭公司誤解，希望將該等酒類借放於乙○○住處，然乙○○亦不同意借放酒類，乙○○遂與子○○聯繫借放事宜，經
    子○○同意後，子○○乃至乙○○住處，向壬○○取得前揭
    貨車後車廂鑰匙後，將壬○○車上價值計約4 萬元之酒類載
    走，嗣於96年3 月16日凌晨壬○○要求取回借放之酒類，子
    ○○遂在中和市錦和高中門口將壬○○借放之酒類連同貨車
    後車廂鑰匙交還壬○○，是子○○之所以曾持有系爭酒類乃
    因壬○○所寄放，並非伊與子○○共同竊盜所得，被告子○○併辯稱：當時係因癸○○已由壬○○遺落於易津公司之隨
    身碟內所拷貝之案發現場監視錄影畫面發現，係子○○從壬○○車上搬酒之事，而壬○○併已向癸○○表示此事係乙○○所為，因壬○○說仍要在易津公司繼續做事，伊之前欠壬○○人情，為了幫壬○○圓謊，所以才向癸○○稱係由乙○○處取得貨車鑰匙後持以開啟貨車車廂搬酒，然實際上貨車
    後車廂鑰匙乃由壬○○本人而非乙○○交付伊，伊僅係受壬○○所託借放酒類，並無竊盜犯行云云，然查：
(一)、被告乙○○、子○○2 人如何於前揭時地，由乙○○向壬○○表示將介紹客戶予其認識云云，而邀同壬○○於96年3 月
    14日下班後之晚間11時15分許，前往乙○○位在臺北縣土城
    市○○路○ 段20巷1 弄17號住家，壬○○不疑有它，遂於斯
    時駕駛前揭貨車赴約，並依乙○○指示將車停放在乙○○前
    址住處附近之臺北縣土城市○○路○ 段與延吉街口附近路邊
    ，再由子○○趁壬○○在乙○○前址住處內無暇顧及貨車之
    際，由子○○持乙○○先行交付之擅自複製鑰匙（即扣案鑰
    匙本體刻有USL 字樣之鑰匙）1 支，至前揭貨車停車地點開
    啟貨車後車廂後，竊取易津公司所有、由壬○○管領放置貨
    車上價值計約4 萬元許之酒類得手；嗣因壬○○發現失竊後
    ，先後調閱發現失竊前之上開貨車停車較久之2 處地點（即
    壬○○住處樓下、易津公司附近）監視錄影帶，均未發現遭
    人行竊貨車上貨品，壬○○並將此情告知乙○○，乙○○即
    主動表示再幫壬○○去調閱案發前乙○○住處附近之前揭貨
    車停車時監視錄影帶，乙○○其後併告訴壬○○已去里長那
    邊調監視錄影，但監視器是裝假的，所以沒看到，壬○○聽
    聞此情後，本欲放棄找貨，但之後接到子○○電話告以有偷
    竊集團專偷大車裡面的貨，並說偷竊集團的人要把贓貨賣給
    子○○，說有朋友昨天在土城剛好偷1 台大車的貨要賣，子
    ○○說看貨是不是壬○○的，並說其跟偷竊集團是很好的朋
    友，如果確定是偷到壬○○車內的貨，就還給壬○○，子○○並且說可以先將貨從他朋友要過來給壬○○看，所以子○○跟壬○○約地方見面，讓壬○○看那個貨是否就是壬○○
    被偷的貨，壬○○、子○○就在錦和高中門口見面，時間是
    （96年3 月）16日凌晨1 點左右，子○○將貨從車上搬下來
    給壬○○看，壬○○看就是被偷的貨便將貨載回住處，但子
    ○○叫壬○○不能報警，說如果報警的話，對方是偷竊集團
    而且有槍械，不差這條，壬○○聽了不想追究，但回家之後
    ，越想越奇怪，怎麼子○○會那麼好心幫忙將貨找回來，就
    在16日下午3 點多跑到土城市○○路乙○○家附近壬○○原
    先停車的里長辦公室去看監視器，才發現是子○○偷的，壬○○很生氣就打電話給子○○質問緣由，子○○說是小吳，
    就是乙○○叫他偷的等情，經證人壬○○迭於警詢證述、偵
    查及本院審理中結證綦詳在卷；而壬○○確於96年3 月間，
    以貨車停放於台北縣深坑鄉○ 段110 巷9 弄路邊（即壬○○
    位於台北縣深坑鄉○ 段110 巷9 弄9 號2 樓住處樓下附近）
    或易津公司附近（址設台北縣新店市○○里○○路某處），
    或乙○○前揭住處附近即臺北縣土城市○○路○ 段與延吉街
    口附近路邊時，因車上之貨品遭竊為由，向前開地點之里長
    要求調閱該等停車地點附近之錄影帶，以查明究竟於何處遭
    何人行竊車上貨品等情，經證人即台北縣深坑鄉土庫村村長
    丁○○、證人即台北縣新店市大豐里里長丙○○、證人即台
    北縣土城市永富里里長辛○○於本院審理中結證屬實在卷（
    見本院96年10月24日審理筆錄），已見告訴人即證人壬○○
    前開證述，洵屬有據；參酌證人丁○○併證稱當時由伊陪同
    壬○○觀看監視錄影畫面，但於壬○○所指停車地點（即壬○○住處附近路邊），並未發現壬○○貨車上貨品有遭人行
    竊情事等語在卷，證人辛○○證稱：係由伊女兒庚○○陪同
    壬○○觀看監視錄影畫面，因壬○○確實有看到車內貨品被
    人拿走的畫面，所以後來有將該等畫面拷貝給壬○○，證人
    庚○○則證稱：當時壬○○調錄影帶看到有人從他車上搬酒
    的當下，就說要報警，之後即要求要拷貝錄影帶等語在卷，
    是核諸壬○○為查明車上貨品究竟如何失竊，竟須先後調閱
    其位於台北縣深坑鄉○ 段110 巷9 弄9 號2 樓住處樓下附近
    及易津公司附近之監視錄影畫面，然均未發現有何遭人竊取
    車上貨品情事，迨至調閱乙○○住處附近之監視錄影畫面，
    始發現子○○上開竊盜犯行之過程可知，壬○○就車上貨品
    究於何時地遭何人竊取，顯係一無所悉而毫無頭緒，方才須
    就案發前其停車較久而可能遭竊的數個地點之監視錄影畫面
    均逐一過濾以求發現真相，據此，堪認壬○○貨車上貨品乃
    在壬○○不知情的情況下遭人取走，其對貨車上貨品遭人取
    走乙節乃不知情甚明，即壬○○應係遭人竊取易津公司所有
    、由壬○○管領放置貨車上之酒類無疑，是壬○○前開證述
    核與情理無悖，應與事實相符可以採信，被告等辯稱乃壬○○以寄貨為由，主動交付子○○貨車車廂鑰匙，併囑由子○○至壬○○車上搬貨云云，容係事後飾卸之詞，不足採信。
(二)、又如附表所示搜索扣押所得貨品，即易津公司所有、由壬○○管領放置貨車上而遭竊酒類之一部份，壬○○事後依據出
    貨單計算，案發當時遭竊之酒類價值計約4 萬元許等情，經
    證人壬○○、癸○○於本院審理中證述在卷，是起訴書犯罪
    事實欄記載被告等共同竊盜所得之物品僅如同附表所示等語
    ，容有誤會。又該等貨品之查扣過程，係因壬○○於警詢中
    主動向員警表示此等貨品前已由子○○交還，刻下存放於壬○○住處，員警方知系爭貨品下落併因而至壬○○住處，由
    壬○○同意後搜索扣得等情，經證人即本案承辦員警徐建福
    、倪憲堂於本院審理中結證在卷（見本院96年8 月29日審理
    筆錄），顯見員警在壬○○未告知系爭貨品下落前並不知道
    系爭貨品現在何處，則茍易津公司所有之系爭貨品，乃壬○○佯以遭竊為由而將之侵占入己嗣併伺機銷售，則此等貨品
    既係壬○○犯罪所得之物，並為其涉嫌侵占之具體物證，對
    之自甚為不利，壬○○竟何以未予隱匿反而主動向員警表示
    該等貨品現存放於其住處且由員警將之搜索扣押在案，徒增
    己不利事證之訟累？是辯護人認本案乃壬○○為求得將系爭
    貨品向易津公司報以遭竊時，僅須賠償易津公司該等失竊貨
    品之進貨價（較低），壬○○即可將該等貨品另以市場價（
    較高）出售以冀得此間價差利潤，本案告訴人壬○○指述不
    實云云，容屬臆測，且與前述事理相悖，尚無足取。
(三)、況本件案發後，子○○、壬○○曾偕同去找癸○○，子○○
    、壬○○且俱向癸○○表示如附表所示酒類乃乙○○將前揭
    貨車後車廂複製之自備鑰匙交付子○○，而由子○○持以開
    啟後車廂偷走價值計約4 萬元之酒類等情，經證人壬○○於
    本院審理中證述在卷，核與證人癸○○於本院審理中證述情
    節相符，果被告子○○並未竊取壬○○貨車上貨品，子○○
    何以向癸○○為前開表示自招刑責，併託詞乃受乙○○指使
    爭取諒解！益見被告子○○確有與被告乙○○共同行竊；至
    被告子○○雖辯稱乃因前欠壬○○人情，方幫壬○○圓謊併
    假稱係受乙○○指使偷貨，實則伊乃受壬○○囑託寄貨而由
    壬○○交付貨車鑰匙後，由伊搬貨云云，證人即被告乙○○
    之妻己○○於本院審理中亦證稱，確於96年3 月14日晚間見
    壬○○在乙○○住處內交鑰匙與子○○云云在卷（見本院96
    年9 月3 日審理筆錄）；然證人己○○為被告乙○○之妻，
    誼屬至親，己○○所言是否屬實本值斟酌，況茍被告等所辯
    壬○○因客戶積欠其個人款項乃向客戶搬酒抵債，此等酒類
    與易津公司所有之酒類均同置於貨車上，壬○○為避免將此
    等酒載回易津公司致遭公司誤解，希望將該等酒類借放於乙○○或子○○處等情云云屬實，則究竟壬○○貨車上哪些酒
    類係壬○○個人所有，哪些則為易津公司所有，壬○○本人
    自係最為清楚，旁人容有誤認之虞，是為免誤認，且壬○○
    既係有求於人，理當親身搬運所欲寄放之酒類，竟何以係由
    子○○1 人單獨自壬○○貨車上搬運系爭貨品載走！且壬○○果有為避免將個人所有酒類載回易津公司致遭公司誤解之
    顧慮，則其將該等個人所有之酒類置放於自身住處即可，又
    何須大費周章央求他人寄放！凡此各情，俱見被告等前揭所
    辯，容悖事理，而無足取。
(四)、又壬○○應係遭人竊取易津公司所有、由壬○○管領放置貨
    車上之酒類，事證如前，而案發當日凌晨，壬○○離開乙○○住處後，固尚由乙○○陪同前往日日春海產店、景平一百
    海產店等情，為壬○○、乙○○所是認，然在日日春海產店
    下貨時，乃由乙○○開啟貨車廂取貨併將自日日春海產店收
    回之酒類空類置於車廂內後關上，乙○○且催促壬○○直接
    開單即可等情，經證人壬○○於本院審理中結證在卷，則壬○○於日日春海產店下貨時，既非親身為之，且衡諸本件案
    發當時乃屬深夜，壬○○因斯時工作疲累，兼以亦未發現貨
    車車廂鎖於案發時有遭人破壞等異狀，因之一時未能立即察
    覺貨車上貨品短少，亦與情理無悖，是辯護人執證人即景平
    一百海產店店員戊○○於本院審理中證稱，96年3 月14日晚
    間至翌日凌晨，壬○○、乙○○有到景平一百海產店，乙○○找戊○○聊天，壬○○是來下貨，壬○○下貨時併未提到
    酒類失竊的事情（見本院96年9 月3 日審理筆錄）等語而辯
    護稱，案發當日凌晨，壬○○離開乙○○住處後，既尚由乙○○陪同前往日日春海產店、景平一百海產店等處送貨，斯
    時，貨車內貨物不多，茍確有失竊情事，乙○○當可於下貨
    時發現遭竊情事，詎壬○○竟未察覺而向人反應失竊，顯見
    根本並無壬○○所稱之遭竊情事，堪認壬○○證述不實云云
    ，尚無足取。
(五)、再者，證人甲○○雖於本院審理中證稱：曾於96年農曆年後
    某日子○○到其酒店倉庫時，見子○○貨車上有若干洋酒，
    子○○並稱此為綽號2 PAIR的壬○○所寄放等語在卷（見本
    院96年9 月3 日審理筆錄），然證人甲○○所述寄放之事既
    係聽聞自子○○之片面之詞，而子○○乃因竊盜而取得系爭
    貨品，事證如前，則子○○因陡然間遭人質問何以有系爭貨
    品遂藉詞佯稱乃壬○○寄放以掩飾竊盜犯行，亦非無可能，
    此與子○○是否因涉竊盜應會慮及隱匿酒類來源，尚無必然
    關聯，無從以證人甲○○前開證述執為有利於被告等之認定
    。
(六)、本件竊案乃子○○與乙○○共同所為，然實際下手持貨車後
    車廂複製鑰匙開啟車廂竊取其內系爭貨品者，係子○○，既
    如前述，顯見案發後持有該等鑰匙者為子○○，參以證人壬○○亦證稱扣案鑰匙5 支、遙控器1 只乃由子○○所返還等
    語在卷，則子○○因見壬○○已由監視錄影畫面得悉乃遭子
    ○○以前述手法行竊，因而將含與本案有關之鑰匙等物一併
    返還壬○○，亦尚與情理無悖，辯護人辯護稱乙○○並無理
    由將自行拷貝之鑰匙及遙控器等物交還壬○○等語，容有誤
    會。
(七)、辯護人又辯護稱被告等果有竊盜情事，則壬○○將車駛回易
    津公司時必然發覺此情，竟何以遲至易津公司人員拾獲壬○○所有隨身碟後，才於96年3 月26日由癸○○向警方報案，
    顯見本案應非被告等共同竊盜，而確係壬○○寄放酒類所生
    糾紛云云，然壬○○於遭竊後翌日將車駛回易津公司進行盤
    點時，即已發現失竊，其後接獲子○○電話，斯時子○○原
    藉詞壬○○疑遭竊盜集團成員偷竊車上貨品，若係如此，子
    ○○與該等人員相識故可設法將系爭貨品交還壬○○，經子
    ○○提供貨品與壬○○辨識，壬○○表示該等貨品即失竊貨
    品時，因子○○同時告知壬○○此事既竊盜集團所為，該等
    集團且另涉有槍砲案件，不差再增此竊盜案件，因而囑壬○○不要報警，壬○○因而未立即報警等情，經證人壬○○證
    述綦詳在卷，壬○○所述於找到失竊贓物後未立即報警之原
    因，容與事理無悖，堪可採信，辯護人前揭所辯，尚無足取
    。
(八)、又本案併無事證顯示被告2 人事前知悉其等指示壬○○停車
    之處所，可為監視錄影畫面所及，是辯護人辯護稱若被告等
    有竊盜犯行，應不可能指示壬○○將貨車停放於有監視錄影
    之地點而自曝犯行云云，亦難遽採。
(九)、查本件竊案，乃由被告乙○○藉詞前情邀約壬○○至住處，
    另由被告子○○趁壬○○在乙○○前址住處內無暇顧及貨車
    之際，由子○○持乙○○先行交付之自備複製鑰匙1 支，至
    前揭貨車停車地點開啟貨車後車廂後，竊取易津公司所有、
    由壬○○管領放置貨車上價值計約4 萬元之酒類得手，顯見
    被告2 人就本件竊盜犯行，互有犯意聯絡、行為分擔，而屬
    共同正犯甚明。
(十)、又案發後，壬○○確曾與乙○○、子○○電話聯絡，為壬○○、乙○○、子○○所不否認，足見其等相互間應有手機通
    聯紀錄，惟本案案發前後，前開人等所使用之行動電話門話
    並未經實施通訊監察，即無通聯譯文可參，是縱前開人等於
    本件案發前後相互間有通聯，然除可依其等前開警詢、偵查
    、本院審理中所為供述，併參酌卷內事證相互勾稽以為本案
    判斷之依據外，自無從知曉其等於案發前後通聯時，究竟交
    談何內容，是辯護人聲請調閱0000000000、0000000000、00
    00000000、0000000000、0000000000等行動電話門號，自96
    年3 月14日起至同年月26日止之雙向通聯紀錄（含收發話位
    置之基地臺位置）以為前開人等關於本案始末之釐清等語，
    容無必要，不應准許；另乙○○與癸○○所營易津公司間是
    否存有勞資糾紛，與被告2 人本案犯行，亦無何必然關聯，
    辯護人請求向台北縣政府勞工局函詢乙○○與易津公司於96
    年2 、3 月間有無勞資糾紛資料等語，亦無必要，均不准許
    ，併此敘明。
(十一)、綜上，本件事證明確，被告2 人共同竊盜犯行，堪以認定。
二、應適用之法律、科刑審酌事由及沒收物之處理：
(一)、核被告乙○○、子○○所為，均係犯刑法第320 條第1 項之
    竊盜罪；其2 人間，就本件竊盜犯行，互有犯意聯絡、行為
    分擔，應依刑法第28條規定，論以共同正犯。
(二)、茲審酌被告2 人各自之素行、所竊得財物價值雖非甚鉅，然
    犯後飾詞否認犯行，未見悔意及迄未賠償被害人財產損失，
    再衡諸被告等在本件偵審中，不惟放棄刑事訴訟法所保障之
    緘默權利而單純否認犯罪之外，甚而進一步於訴訟程序為不
    實陳述及主張，致國家尚需耗用更多之資源於訴訟程序之進
    行，此即逸脫其正當訴訟權利之行使範圍，當屬其犯罪後態
    度之表現，而可作為法院審酌刑度之事項，是被告實已造成
    訴訟延滯及增加勞費之結果，犯罪後態度難認良好，暨其等
    犯罪動機、目的、手段、智識程度等一切情狀，分別量處如
    主文所示之刑，併均諭知如易科罰金之折算標準，以示懲儆
    。又被告等本件竊盜之犯罪時間係在中華民國九十六年罪犯
    減刑條例所定之96年4 月24日以前，均應依該條例第2 條第
    1 項第3 款之規定各減其刑期二分之一，並均諭知如易科罰
    金之折算標準。
(三)、扣案鑰匙本體刻有USL 字樣之鑰匙1 支，係被告乙○○所有
    ，供其與被告子○○共為本件竊盜犯罪所用之物，應依刑法
    第38條第1 項第2 款規定宣告沒收，至其餘扣案鑰匙4 支、
    遙控器1 只，難認與被告等本件犯行有何關聯，復非屬違禁
    物，爰不予宣告沒收，併此敘明。
(四)、又被告2 人是否乃明知被告子○○持有系爭貨品之原因，在
    於由被告乙○○藉詞前情邀約壬○○至住處，另由被告子○○趁壬○○在乙○○前址住處內無暇顧及貨車之際，由子○○持乙○○先行交付之自備複製鑰匙（即扣案鑰匙本體刻有
    USL 字樣之鑰匙）1 支，至前揭貨車停車地點下手竊得貨車
    後車廂貨品，且案發當時，子○○並未至乙○○住處而由壬○○以寄貨為由親自交付鑰匙及囑請子○○自行至貨車上取
    貨，而仍就對方之涉案情節，以證人身分具結後，於本案審
    理中（見96年9 月3 日審理筆錄暨乙○○、子○○之證人結
    文）故為虛偽不實之證述，而涉有偽證罪嫌，此部份爰移由
    臺灣板橋地方法院檢察署檢察官依法偵查處理，併此敘明。
據上論斷，應依刑事訴訟法第299 條第1 項前段，刑法第28條、
第320 條第1 項、第41條第1 項前段、第38條第1 項第2 款，中
華民國九十六年罪犯減刑條例第2 條第1 項第3 款、第7 條，刑
法施行法第1 條之1 ，判決如主文。
本案經檢察官郭季青到庭執行職務。
中    華    民    國    97    年    2     月    15    日
                     刑事第十九庭  法  官  陳明偉
附表
┌──┬─────────────┬─────────┐
│編號│貨品名稱                  │數量（瓶）        │
├──┼─────────────┼─────────┤
│ 一 │綠牌威士忌700c.c.         │6                 │
├──┼─────────────┼─────────┤
│ 二 │紳藍威士忌700c.c.         │6                 │
├──┼─────────────┼─────────┤
│ 三 │威雀威士忌700c.c.         │2                 │
├──┼─────────────┼─────────┤
│ 四 │中二鍋高粱酒58度600c.c.   │6                 │
├──┼─────────────┼─────────┤
│ 五 │小高粱酒38度300c.c.       │9                 │
├──┼─────────────┼─────────┤
│ 六 │小高粱酒58度300c.c.       │9                 │
├──┼─────────────┼─────────┤
│ 七 │馬帝斯威士忌700c.c.       │7                 │
└──┴─────────────┴─────────┘
以上正本證明與原本無異。
如不服本判決應於送達後10日內敘明理由向本院提出上訴狀。
                                   書記官  強梅芳
中    華    民    國    97    年    2     月    15    日
附錄本案論罪科刑法條全文
刑法第320條：
意圖為自己或第三人不法之所有，而竊取他人之動產者，為竊盜
罪，處五年以下有期徒刑、拘役或五百元以下罰金。意圖為自己
或第三人不法之利益，而竊佔他人之不動產者，依前項之規定處
斷。
前二項之未遂犯罰之。


司法院資訊處製作；財團法人民間司法改革基金會備份。
